【裁判字號】    90,易,2988
【裁判日期】    901012
【裁判案由】    傷害
【裁判全文】
臺灣板橋地方法院刑事判決                          九十年度易字第二九八八號
    公  訴  人  臺灣板橋地方法院檢察署檢察官
    被      告  乙○○
右列被告因傷害案件，經檢察官提起公訴（九十年度偵字第一０六八一號），本院判
決如左：
    主  文
乙○○傷害人之身體，處拘役拾日，如易科罰金，以參佰元折算壹日。
扣案之雨傘壹支沒收。
    事  實
一、乙○○與甲○○係鄰居關係，素有怨隙，於民國九十年四月十三日晚上九時許，
    在臺北縣中和市○○路二四一巷三十號前，雙方因住處前停車問題發生口角，乙
    ○○竟基於普通傷害之故意，自其家中取出其所有之雨傘一支，毆打甲○○之身
    體，致甲○○受有右胸皮膚損傷約四公分、左頭皮腫大、左臀部（起訴書誤載為
    左臂部）腫大等傷害。
二、案經甲○○訴由臺北縣警察局中和分局報請臺灣板橋地方法院檢察署檢察官偵查
    起訴。
    理  由
一、訊據被告乙○○固坦承伊曾於右揭時地因停車問題與甲○○發生口角，伊曾推甲
    ○○一下，然後再返回家中取出上開雨傘一支抵擋甲○○等情，惟矢口否認有傷
    害之犯行，並辯稱：伊係因甲○○先推伊，伊才推甲○○一下，且伊取出雨傘之
    目的是要抵擋甲○○的攻擊，伊未出手毆打甲○○云云。惟查，右揭事實業據告
    訴人甲○○於偵審中指訴不移，甲○○因遭被告毆打而受有右胸皮膚損傷約四公
    分、左頭皮腫大、左臀部腫大等傷害，亦有天祥醫院九十年四月十三日診斷證明
    書一份附卷可稽，復有上開雨傘一支扣案可資佐證。又被告自承其身高一七０公
    斤、體重六十八公斤，且其年僅三十六歲，正值青年，反之，甲○○係二十年三
    月七日生，係年滿七十歲之老者，被告如欲徒手抵擋甲○○之攻擊，實屬輕而易
    舉，焉有需返家取出雨傘之必要？再者，被告既已返回家中，自可避處屋內，又
    何必外出再與甲○○發生衝突？足見被告所辯有違常情事理，應係畏罪卸責之詞
    ，不足採信。至於告訴人雖於偵審中指稱被告於上揭時地，另持扣案之木棍一支
    毆打告訴人之腰部云云，惟觀諸上開木棍質地堅硬，較一般雨傘長，呈四角形狀
    ，有照片一張附卷可參，被告如曾以該木棍毆打告訴人之腰際，告訴人應會受有
    明顯之傷勢，然而告訴人之腰部並未受傷，有上開診斷證明書在卷可憑，足徵被
    告辯稱伊未持上開木棍毆打告訴人等語，應堪採信。綜上所述，本案事證明確，
    被告犯行洵堪認定。
二、核被告所為，係犯刑法第二百七十七條第一項之普通傷害罪。爰審酌被告之犯罪
    動機、手段、犯罪時所受之刺激、被害人受傷之程度及犯罪後未能坦承犯行，又
    未與被害人達成和解等一切情狀，量處如主文所示之刑，並諭知易科罰金之折算
    標準。扣案之上開雨傘一支，係被告所有、供犯本案所用之物，併依刑法第三十
    八條第一項第二款宣告沒收。
據上論斷，應依刑事訴訟法第二百九十九條第一項前段，刑法第二百七十七條第一項
、第四十一條第一項、第三十八條第一項第二款，罰金罰鍰提高標準條例第一條前段
、第二條，判決如主文。本案經檢察官伍逸康到庭執行職務。
中    華    民    國       九十       年      十       月      十二     日
                                      臺灣板橋地方法院刑事第三庭
                                          法  官  樊  季  康
右正本證明與原本無異。
如不服本判決，應於判決送達後十日內，向本院提出上訴狀。
                                          書記官  馬  秀  芳
中    華    民    國       九十       年      十       月      十九     日
附錄本案論罪科刑法條全文
刑法第二百七十七條第一項：傷害人之身體或健康者，處三年以下有期徒刑、拘役或
                          一仟元以下罰金。


司法院資訊處製作；財團法人民間司法改革基金會備份。
